# 请教一个权益法核算问题

提问人：木叶白牙 时间：2014-09-12 23:07:42
个人理解，A公司的股东如果不是A公司的母公司，不需要在合并报表的时候将A公司合并进来也就不存在站在A公司股东整体角度对甲公司持有长投，也就不需要考虑抵消。

回答人：chenyiwei
无论该股东是否为A的控股股东，A在做权益法核算时无需考虑该交易的抵销。因为所讨论的会计主体是A，而不是A的股东。